【裁判字號】    98,裁,694
【裁判日期】    980319
【裁判案由】    違章建築
【裁判全文】
最  高  行  政  法  院  裁  定
                                       98年度裁字第694號
上 訴 人  甲○○（被選定當事人）
被上訴人  高雄縣政府
代 表 人  乙○○
上列當事人間違章建築事件，上訴人對於中華民國97年11月11日
高雄高等行政法院97年度訴字第154號判決，提起上訴，本院裁
定如下：
    主  文
上訴駁回。
上訴審訴訟費用由上訴人負擔。
    理  由
一、按對於高等行政法院判決之上訴，非以其違背法令為理由，
    不得為之，行政訴訟法第242條定有明文。依同法第243條第
    1項規定，判決不適用法規或適用不當者，為違背法令；而
    判決有同條第2項所列各款情形之一者，為當然違背法令。
    是當事人對於高等行政法院判決上訴，如依行政訴訟法第24
    3條第1項規定，以高等行政法院判決有不適用法規或適用不
    當為理由時，其上訴狀或理由書應有具體之指摘，並揭示該
    法規之條項或其內容；若係成文法以外之法則，應揭示該法
    則之旨趣；倘為司法院解釋或本院之判例，則應揭示該判解
    之字號或其內容。如以行政訴訟法第243條第2項所列各款情
    形為理由時，其上訴狀或理由書，應揭示合於該條項各款之
    事實。上訴狀或理由書如未依此項方法表明，或其所表明者
    與上開法條規定不合時，即難認為已對高等行政法院判決之
    違背法令有具體之指摘，其上訴自難認為合法。
二、本件上訴人對於高雄高等行政法院判決上訴，主張：上訴人
    及選定人（如附表所示）所有坐落高雄縣鳳山市○○○街10
    0巷49弄27-3、27-4、27-5、28-1號、同市○○○路179巷1
    弄20-3、20-4、20-5、20-6、20-7、20-8號及同市○○街12
    8巷48-1號、138巷55-1號等建築物（下稱系爭建物），係同
    市○○段1350之16地號國有工業用地上未經土地管理機關同
    意，擅自建造之建築物，前經經濟部工業局舉發系爭建物為
    違章建築，被上訴人以查明系爭建物未向主管機關申請許可
    並發給執照，且經土地管理機關檢舉在案，屬無法補行申請
    執照之實質違建，乃以處理違章建築行政處分書分別通知上
    訴人及選定人應依法拆除。惟查系爭建築物並非施工中之新
    建、增建、改建等情事，然被上訴人接獲檢舉後，其實地勘
    查程序顯過於草率，且產生許多錯誤，故其行政處分顯有瑕
    疵。又依前臺灣省政府所頒行之違章建築處理辦法及臺灣省
    違章建築拆除認定標準雖於民國81年始停止適用，基於信賴
    保護原則，上訴人仍得適用，原審均未審酌，其判決即有理
    由不備之違法。至本件並無符合被上訴人所頒行之違章建築
    優先拆除計畫要件，被上訴人對本件顯係選擇性辦案，而原
    審亦未依社會經驗法則判斷系爭建築物之拆除是否客觀上所
    必要，其判決顯有違誤。另被上訴人既明知系爭建築物係86
    年12月31日前所建之既存違建，經濟部工業局檢舉時原可函
    復已予列管，依順序拆除，故被上訴人應否准檢舉人之請求
    ，不必作成處分書而造成無謂訟累，原審未予斟酌，即違行
    政訴訟法第1條之意旨等語，雖以該判決違背法令為由，惟
    核其上訴理由，係就原審取捨證據、認定事實之職權行使，
    指摘其為不當，並就原審已論斷者，泛言未論斷，或就原審
    所為論斷，泛言其論斷矛盾，而非具體表明合於不適用法規
    、適用法規不當、或行政訴訟法第243條第2項所列各款之情
    形，難認對該判決之如何違背法令已有具體之指摘。依首開
    規定及說明，應認其上訴為不合法。
三、據上論結，本件上訴為不合法。依行政訴訟法第249條第1項
    前段、第104條、民事訴訟法第95條、第78條，裁定如主文
    。
中    華    民    國    98    年    3     月    19    日
                    最高行政法院第五庭
                        審判長法官  黃  璽  君
                              法官  胡  方  新
                              法官  鄭  忠  仁
                              法官  黃  本  仁
                              法官  吳  東  都
以  上  正  本  證  明  與  原  本  無  異
中    華    民    國    98    年    3     月    20    日
                              書記官  彭  秀  玲
附  表
選定人：
吳 清 源          住臺灣省高雄縣鳳山市○○里○○○路
                  176巷1弄20之3號
陳黃金治          住同上弄20之4號
蔡陳仙花          住同上弄20之5號
李 寶 猜          住同上弄20之6號
張 丁 居          住同上弄20之7號
吳 連 茂          住同上弄20之8號
莊 文 鎮          住○○里○○街128巷48之1號
劉 明 信          住同上街138巷55之1號
李 秋 燕          住同上里漢泰中路100巷49弄27之3號
王邱阿妹          住同上弄27之4號
黃簡美麗          住同上弄27之5號


司法院資訊處製作；財團法人民間司法改革基金會備份。
